臺中高等行政法院裁定
　　　　　　　　　　　　　　　　　　 96年度再字第00015號
再　審原告　王水成即美食天磄飲料店
再　審被告　財政部臺灣省中區國稅局
代　表　人　甲○○
訴訟代理人　乙○○
上列當事人間因營業稅事件，再審原告不服最高行政法院中華民
國96年2月12日96年度判字第264號判決，提起再審之訴，本院裁
定如下︰
　　主  文
再審之訴駁回。
再審訴訟費用由再審原告負擔。
    理  由
一、按「有左列各款情形之一者，得以再審之訴對於確定終局判
    決聲明不服。但當事人已依上訴主張其事由或知其事由而不
    為主張者，不在此限：‧‧‧十、證人、鑑定人或通譯就為
    判決基礎之證言、鑑定或通譯為虛偽陳述者。‧‧‧第1項
    第7款至第10款情形，以宣告有罪之判決已確定，或其刑事
    訴訟不能開始或續行非因證據不足者為限，得提起再審之訴
    。」、「再審之訴不合法者，行政法院應以裁定駁回之。」
    為行政訴訟法第273條第1項第10款、第3項及第278條第1項
    所明定。
二、再審原告起訴意旨略以：
    1.再審被告將88年3月起，當時台中市稅捐處信用卡帳款無
      查清楚，就執意而認定，有營業行為，將非再審原告代理
      商店營業收入列為再審原告所得，再審原告不認同。本件
      原審判決書記載再審原告未提出具體證據，以實其說，於
      88年1月至2月試賣，因生意不佳，資金不足，至當年2月
      底無能力繼續經營，在營業結束後，再審原告當時曾向台
      中市稅捐處申請停業之辦理，但因再審原告代理商號有使
      用發票，統一發票以及商店所有證件均由合夥人兼會計陳
      麗娟保管，所以未能辦理，後來交由王麗婷轉知陳麗娟申
      請辦理停業就離開，所以無法提出具體證據。因陳麗娟是
      合夥人兼會計，因此是關係人，祈請鈞院用職權追查證人
      陳麗娟證述之事實，無可不知情。王麗婷前述證稱非無足
      採，因該店雖然試賣至2月底，但實際1個月並無不合。
    2.王麗婷所有之00000000000帳戶自民國（下同）88年1月22
      日起，雖有匯入54筆金額不等，共新台幣1,154,701元，
      但並無法證明實際上有領受該筆款項，稅金卻全部都在再
      審原告名下，實有不妥，且不適法，再審原告早已停業，
      該帳戶仍有款項進出，應以王麗婷為納稅義務人，而非再
      審原告。
    3.陳麗娟未依規定辦理停業，且仍收受上開款項，鈞院應詳
      查，追究陳麗娟之責任，因陳麗娟為公司合夥人兼會計，
      帳務、稅務方面，均由陳麗娟負責，公司既已停業，再審
      原告自然不會再就「停業後」之收入進行查核。實際上，
      刷卡機及刷卡金額匯入王麗婷帳戶之存摺與印章均由陳麗
      娟保管。陳麗娟於前審程序中陳述不知道美食天磄飲料店
      之營業至何時結束，是不實在的。爰依行政訴訟法第273
      條第1項第10款（見本院卷第44頁）之事由提起本件再審
      之訴，請求廢棄最高行政法院96年度判字第264號及本院
      93年度訴字第684號判決及撤銷訴願決定、原處分。
三、本件再審原告主張陳麗娟於本院前審作證時為虛偽之陳述，
    致使原確定判決為不利原告之判決，爰依行政訴訟法第273
    條第1項第10款之規定提起本件再審之訴，請求廢棄最高行
    政法院96年度判字第264號及本院93年度訴字第684號判決，
    撤銷訴願決定及原處分云云。惟查依行政訴訟法第273條第1
    項第10款之事由提起再審之訴，以宣告有罪之判決已確定，
    或其刑事訴訟不能開始或續行非因證據不足者為限，始得提
    起之。經查，再審原告提起本件再審之訴，僅主張證人陳麗
    娟於前審作證時為虛偽之陳述，而未主張宣告有罪之判決已
    確定，或其刑事訴訟不能開始或續行非因證據不足者，亦未
    提出相關證據以資證明，核與行政訴訟法第273條第1項第10
    款之要件不符，其訴為不合法，應予駁回。
四、依行政訴訟法第278條第1項、第104條、民事訴訟法第95條
    、第78條，裁定如主文。
中　　華　　民　　國　　96　　年　　9　　月　   28    日
                 第二庭審判長法  官  胡  國  棟
                             法  官  林  金  本
                             法  官  林  秋  華
以上正本證明與原本無異。
如不服本裁定，應於裁定送達後10日內以書狀敘明理由，經本院
向最高行政法院提起抗告（須依對造人數附具繕本）。
中　　華　　民　　國　　96　　年　　9　　月　   28    日
                             書記官  丁  俊  賢
